【裁判字號】    98,訴,1382
【裁判日期】    981016
【裁判案由】    強盜等
【裁判全文】
臺灣彰化地方法院刑事判決              98年度訴字第1382號
公  訴  人  臺灣彰化地方法院檢察署檢察官
被      告  丙○○
                      號
                    現羈押在臺灣彰化看守所
選任辯護人  陳益軒律師
上列被告因強盜等案件，經檢察官提起公訴（九十八年度訴緝字
第三七二、三七三號），本院判決如下：
    主  文
丙○○收受贓物，處有期徒刑月；又意圖為自己不法之所有，
結夥三人以上、攜帶兇器，以脅迫至使不能抗拒，而取他人之物
，未遂，處有期徒刑年捌月，如附表壹編號一、七至九所示之
物均沒收；又收受贓物，處有期徒刑月；又意圖為自己不法之
所有，結夥三人以上、攜帶兇器，以脅迫至使不能抗拒，而取他
人之物，處有期徒刑柒年陸月，如附表壹編號一、五至九所示之
物均沒收；又共同意圖為自己不法之所有，以恐嚇使人將本人之
物交付，處有期徒刑捌月，如附表壹編號十所示之物沒收；又未
經許可，持有可發子彈具殺傷力之改造手槍，處有期徒刑年拾
月，併科罰金新臺幣拾萬元，罰金如易服勞役，以新臺幣壹仟元
折算壹日，如附表壹編號二所示之物沒收。主刑部分，應執行有
期徒刑拾年陸月，併科罰金新臺幣拾萬元，罰金如易服勞役，以
新臺幣壹仟元折算壹日。
    事  實
一、甲○○（所犯加重強盜、恐嚇取財、未經許可寄藏可發射子
    彈具有殺傷力改造手槍，業經本院九十七年度訴字第三三四
    一號分別判處有期徒刑七年六月、八月、三年八月，併科罰
    金新臺幣【下同】十萬元，再經臺灣高等法院臺中分院九十
    八年度上訴字第一一二六號駁回上訴而確定）為乙○○（所
    犯加重強盜未遂、加重強盜、恐嚇取財、未經許可寄藏可發
    射子彈具有殺傷力改造手槍，業經臺灣高等法院臺中分院九
    十八年度上訴字第一一二六號分別判處有期徒刑三年七月、
    七年四月、八月、三年七月，併科罰金十萬元，應執行刑有
    期徒刑九年十月，併科罰金十萬元確定）之父、丙○○之兄
    。甲○○因曾將所飼養之鴿子委由己○○載運至南部進行放
    飛訓練，而知悉己○○係以受託代訓鴿子為業及其代訓方式
    ，並將上情告知丙○○，丙○○認可向己○○強盜鴿子藉以
    牟利，遂於民國九十七年七月十三或十四日，向乙○○、壬○○（所犯加重強盜未遂、加重強盜、恐嚇取財，業經本院
    九十七年度訴字第三三四一號分別判處有期徒刑三年七月、
    七年四月、八月，應執行有期徒刑八年六月，再經臺灣高等
    法院臺中分院九十八年度上訴字第一一二六號駁回上訴而確
    定）提議強盜己○○載運之鴿子，並謀議先由乙○○、丙○○、壬○○強盜己○○受託代訓之鴿子，得手後，交由甲○○保管，再由壬○○撥打電話向己○○勒索贖款，經乙○○
    、壬○○應允後，丙○○再將謀議內容告知甲○○，亦經甲○○應允，其等即先後為下列犯行：
  (一)丙○○明知車牌號碼ＤＸ－九九五七號車牌二面（係丁○○
    所有，於九十七年七月九日至同月十六日凌晨五時二十分間
    之某時，在彰化縣彰化市○○街二八○號失竊，於同月十七
    日中午十二時許，始發現失竊），係來路不明之贓物，竟基
    於收受贓物之犯意，於九十七年七月九日至同月十六日凌晨
    五時二十分間之某時，在不詳地點，向不詳之人，收受上開
    車牌二面，並將車牌號碼ＤＸ－九九五七號車牌二面懸掛在
    其所使用之自用小客車上。
  (二)丙○○、甲○○、王唯仁、壬○○共同基於意圖為自己不法
    所有之強盜之犯意聯絡，由丙○○於九十七年七月十六日凌
    晨某時許，駕駛上開自用小客車，搭載乙○○、壬○○，欲
    跟蹤己○○所駕駛之「長慶」鴿車，甲○○則另行駕車南下
    ，並以其所持用門號0000000000號行動電話，與
    丙○○所持用門號0000000000號及壬○○所持用
    門號0000000000號行動電話，進行多次聯繫，準
    備於丙○○等人得手後，由甲○○接手保管強盜取得之鴿子
    。然丙○○等人誤認辛○○所駕駛之「長億」鴿車係己○○
    之「長慶」鴿車，而沿途跟蹤尾隨辛○○所駕駛之「長億」
    鴿車。嗣於九十七年七月十六日凌晨五時二十分許，辛○○
    將鴿車停放在彰化縣鹿港鎮臺六一線快速道路一七五公里引
    道東邊五百公尺處，準備放飛鴿子時，丙○○亦隨之停車，
    並留在車上負責接應，由壬○○、乙○○下車，壬○○並手
    持丙○○所交付如附表壹編號一所示、無殺傷力、槍管為金
    屬材質、客觀上對人之生命、身體、安全構成威脅而足供作
    兇器使用之玩具手槍一枝，指向辛○○，脅迫辛○○交出二
    、三百隻鴿子，乙○○則至自用小客車上取出網子、在旁守
    候，經辛○○告以鴿籠內鴿子不到百隻，壬○○又脅迫辛○○將鴿籠打開，辛○○見壬○○所持玩具手槍極似真槍，因
    而心生畏懼，致使不能抗拒，而依指示打開鴿籠，並隨手抓
    取無腳環之鴿子一隻交給壬○○，其餘鴿子則四散而飛，惟
    此際丙○○已查覺辛○○所駕駛之鴿車並非己○○之「長慶
    」鴿車，乃於壬○○將鴿子置於其等實力支配下之前，即告
    知壬○○當場將該隻鴿子放飛而未遂。
  (三)丙○○另明知車牌號碼Ｍ八－六六○五號車牌二面（係庚○○所有，於九十七年七月十七日上午七時二十分許至同月二
    十日晚上八時十分許間之某時，在彰化縣彰化市○○路一三
    七巷口失竊），係來路不明之贓物，竟基於收受贓物之犯意
    ，於九十七年七月十七日上午七時二十分至同月二十日晚上
    八時十分間之某時，在不詳地點，向不詳之人，收受上開車
    牌二面，並藏放在其所使用之上開自用小客車上，以備隨時
    替換，規避查緝。
  (四)丙○○、乙○○、壬○○、甲○○於上開強盜未遂後，復萌
    生犯意，並與事後始起意加入之戊○○（所犯加重強盜、恐
    嚇取財，業經本院九十七年度訴字第三三四一號分別判處有
    期徒刑七年四月、八月、應執行有期徒刑七年八月，再經臺
    灣高等法院臺中分院九十八年度上訴字第一一二六號駁回上
    訴）共同謀議對己○○實行首揭犯行，議定由戊○○、甲○○負責確認及跟蹤己○○之行蹤，再由丙○○、乙○○、壬○○出面進行強盜行為，並共同基於意圖為自己不法所有之
    強盜、恐嚇取財之犯意聯絡，先由戊○○於九十七年七月二
    十日凌晨零時十一分許，在臺北縣土城市，以其所持用門號
    0000000000號行動電話撥打己○○所持用門號0
    000000000號行動電話，詢問己○○載運鴿子放飛
    訓練之地點，再由甲○○駕車至臺北縣土城市搭載戊○○，
    共同前往臺北縣新莊市尾隨己○○所駕駛之鴿車南下。甲○○並沿途以其所持用門號0000000000、0000
    000000號行動電話，撥打壬○○所持用門號0000
    000000號行動電話，告知己○○之行蹤，並聯繫雙方
    之位置。丙○○則駕駛自用小客車搭載乙○○、壬○○，由
    壬○○位在彰化縣彰化市○○路四○三號住處出發，依甲○○所通知之方向行駛。至同日凌晨三時三十四分許，甲○○
    、丙○○所駕駛車輛在苗栗縣通宵鎮○○里○○路一一六巷
    五號附近會合，此後，即改由丙○○、乙○○、壬○○繼續
    駕駛自用小客車尾隨己○○之鴿車南下。迨行至臺中縣與彰
    化縣交界處附近駛離快速道路至平面道路時，丙○○乃停車
    並將車牌號碼Ｍ八－六六○五號車牌二面交由壬○○、乙○○分別懸掛至其所駕駛之自用小客車前後，以避免追查。嗣
    於同日上午六時許，己○○將鴿車停在彰化縣鹿港鎮臺六一
    線快速道路一七五公里處引道東邊五○○公尺附近，準備放
    飛鴿子時，丙○○亦隨之停車，並留在車上負責接應，由乙○○、壬○○下車，乙○○手持捕鴿網一張，壬○○則持丙○○所交付如附表壹編號一所示、無殺傷力、槍管為金屬材
    質、客觀上對人之生命、身體、安全構成威脅而足供作兇器
    使用之玩具手槍一枝，並拉動滑套作勢開槍，脅迫己○○交
    出鴿子，己○○見壬○○所持玩具手槍極似真槍，因而心生
    畏懼，致使不能抗拒，而依指示交付約二十六隻鴿子予壬○○、乙○○，丙○○等人得手後，旋即駕車離去。行至彰化
    縣鹿港鎮○○路○段二三三巷旁產業道路時，壬○○、乙○○下車，將車牌號碼Ｍ八－六六○五號車牌拆除，並丟棄在
    該處排水溝內。嗣於同日上午七時許，丙○○等人至彰化縣
    和美鎮○○○○道附近與甲○○、戊○○會合，並將強盜取
    得之鴿子悉數交由甲○○、戊○○帶回臺北縣三峽鎮○○路
    九八巷一五六弄二七之一號之鴿舍藏放。其後，由壬○○於
    九十七年七月二十日上午七時四十七分許起至翌日上午九時
    許止，在彰化縣彰化市○○路、彰化縣花壇鄉等地，接續以
    公共電話及其所持用門號0000000000號行動電話
    聯絡己○○，並向己○○恫稱：若不匯款二十萬元至指定帳
    戶，就不釋放鴿子，要讓己○○載運鴿子放飛訓練之生意作
    不下去等語，致己○○因而心生畏懼，而於九十七年七月二
    十一日中午十二時九分許，依照指示匯款六萬六千元至丙○○所開立之中華郵政公司局號0000000號、帳號00
    00000號帳戶（下稱上開中華郵政帳戶）內，旋由戊○○駕車搭載壬○○，持丙○○上開中華郵政帳戶提款卡，前
    往臺北縣三峽鎮某郵局之自動櫃員機，由壬○○下車提領六
    萬六千元。壬○○領得上開贓款後，將其中三萬元贓款交付
    甲○○，由甲○○、戊○○平分，其餘贓款則交由丙○○分
    配，壬○○得款一萬六千元，乙○○得款一萬五千元，所餘
    款項則歸丙○○取得。
二、丙○○明知可發射子彈具有殺傷力之槍枝、子彈，為槍砲彈
    藥刀械管制條例所管制之物品，非經中央主管機關內政部之
    許可，不得非法持有，竟未經許可，於不詳時間、地點，以
    不詳方式，取得如附表壹編號二所示可發射子彈具有殺傷力
    之改造手槍一枝、編號三、四所示具有殺傷力之非制式子彈
    各五顆、七顆，而未經許可持有之。嗣丙○○於九十七年七
    月二十七日左右，在甲○○位於臺北縣三峽鎮○○路九八巷
    一五六弄二七之一號鴿舍，將上開槍、彈交由乙○○寄藏，
    乙○○將之藏放在上開鴿舍一樓櫃子內，後乙○○向甲○○
    告知上開槍、彈藏放處，再由甲○○將之移置上開鴿舍三樓
    藏放。
三、嗣於九十七年八月二十六日晚上七時三十分許，經警持本院
    核發之搜索票至彰化縣彰化市○○路四○三號搜索，當場查
    獲壬○○，並扣得如附表壹編號八所示之物；於同月二十七
    日上午十時三十分許，經警持臺灣彰化地方法院檢察署檢察
    官核發之拘票至臺北縣三峽鎮○○路九八巷一五六弄二七之
    一號鴿舍，拘獲甲○○，並扣得附表壹編號一至四、六、七
    所示之物；於九十七年八月二十七日下午二時三十分許，經
    警持臺灣彰化地方法院檢察署檢察官核發之拘票至宜蘭縣頭
    城鎮○○里○○路○段一八七號，拘獲戊○○，並扣得附表
    壹編號五所示之物。
四、案經彰化縣警察局鹿港分局報告臺灣彰化地方法院檢察署檢
    察官偵查起訴。
    理  由
一、按被告以外之人於審判外之言詞或書面陳述，除法律有規定
    者外，不得作為證據。被告以外之人於審判外向法官所為之
    陳述，得為證據。被告以外之人於偵查中向檢察官所為之陳
    述，除顯有不可信之情況者外，得為證據。被告以外之人於
    審判外之陳述，雖不符前四條之規定，而經當事人於審判程
    序同意作為證據，法院審酌該言詞陳述或書面陳述作成時之
    情況，認為適當者，亦得為證據。當事人、代理人或辯護人
    於法院調查證據時，知有第一百五十九條第一項不得為證據
    之情形，而未於言詞辯論終結前聲明異議者，視為有前項之
    同意。刑事訴訟法第一百五十九條第一項、第一百五十九條
    之一、第一百五十九條之五分別定有明文。經查：
  (一)證人辛○○、己○○、壬○○、甲○○、乙○○於本院九十
    七年度訴字第三三四一號（下稱本院另案）審理時向承審
    法官所為證述，雖係被告以外之人於審判外之言詞陳述，為
    傳聞證據，然其等於本院另案審理時向法官所為證述，既經
    具結（本院另案卷第一○八、一○九、一四八、一四九頁）
    ，依刑事訴訟法第一百五十九條之一第一項規定，認上開證
    人於本院另案審理時之證述，得採為認定本件犯罪事實所憑
    之證據。
  (二)證人辛○○、己○○、壬○○、甲○○、戊○○、乙○○於
    偵查中向檢察官所為證述，雖係被告以外之人於審判外之言
    詞陳述，為傳聞證據，然其等於偵查中向檢察官所為證述，
    既經具結（偵字第八○六二號卷第四四、五六、五七、七五
    、九○、九一、一六四、一六七頁，偵字第八六八三號卷第
    五、二二頁），且本院審酌該等言詞陳述係由證人出於自由
    意識而陳述，又無其他證據足認該等陳述有何顯不可信之情
    事等一切情況，依刑事訴訟法第一百五十九條之一第二項規
    定，認上開證人於偵訊中之證述，得採為認定本件犯罪事實
    所憑之證據。
  (三)證人辛○○、己○○、陳思銘、庚○○於警詢時之證述，雖
    係被告以外之人於審判外之言詞陳述，為傳聞證據，然被告
    及其辯護人於本院準備程序既均同意將之引為證據（本院卷
    第五三、六一頁），且經本院於審理時當庭直接提示而為合
    法之調查，被告及其辯護人均未於言詞辯論終結前聲明異議
    ，本院復審酌該等言詞陳述係由證人出於自由意識而陳述，
    並無非法取證之情況，依刑事訴訟法第一百五十九條之五之
    規定，認上開證人於警詢時之證述，應得採為認定本件犯罪
    事實所憑之證據。
  (四)證人壬○○、甲○○、乙○○、戊○○於警詢時之證述，因
    屬被告以外之人於審判外之言詞陳述，且經辯護人於本院準
    備程序主張不得作為證據（本院卷第五三、六一頁），復無
    刑事訴訟法第一百五十九條之二、第一百五十九條之三、第
    一百九十五條之五所定之例外情形，依同法第一百五十九條
    第一項規定，自無證據能力。
二、再按有事實足認被告或犯罪嫌疑人有最輕本刑為三年以上有
    期徒刑之罪嫌，並危害國家安全或社會秩序情節重大，而有
    相當理由可信其通訊內容與本案有關，且不能或難以其他方
    法蒐集或調查證據者，得發通訊監察書。前項通訊監察書，
    偵查中由檢察官依司法警察機關聲請或依職權以書面記載第
    十一條之事項，並敘明理由、檢附相關文件，聲請該管法院
    核發；檢察官受理申請案件，應於二小時內核復。如案情複
    雜，得經檢察長同意延長二小時。法院於接獲檢察官核轉受
    理申請案件，應於二十四小時內核復。審判中由法官依職權
    核發。法官並得於通訊監察書上對執行人員為適當之指示。
    通訊保障及監察法第五條第一項第一款、第二項分別定有明
    文。本件承辦警員對於壬○○所持用門號00000000
    00號行動電話、戊○○所持用門號0000000000
    號行動電話、甲○○所持用門號0000000000號行
    動電話、乙○○所持用門號0000000000號行動電
    話，實施通訊監察，前經本院核准在案，此有詳載聲監案號
    、案由、監察電話、監察對象之通訊監察書附卷可參（本院
    另案卷第一四五至一四八頁），均係依法所為之通訊監察，
    應具有證據能力。
三、關於事實欄一(一)、(三)所示收受贓物部分：
    訊據被告丙○○固坦承車牌號碼ＤＸ－九九五七、Ｍ八－六
    六○五號車牌各二面，均係失竊之贓物，且均曾懸掛在其所
    有之自用小客車上之事實，然矢口否認有何收受贓物之犯行
    ，辯稱：該自用小客車係乙○○在使用，且車牌不是伊拿給
    乙○○、壬○○去更換云云。經查：
  (一)車牌號碼ＤＸ－九九五七號車牌二面，係丁○○所有，於九
    十七年七月九日起，停放在彰化縣彰化市○○街二八○號名
    翔汽車修配廠修理，於九十七年七月十七日中午十二時許，
    發現二面車牌失竊之事實，此經證人即丁○○之夫陳思銘於
    警詢（偵字第八○六二號卷第一○八、一○九頁）時，證述
    明確，並有車號查詢汽車車籍、彰化縣警察局車輛協尋電腦
    輸入單、彰化縣警察局彰化分局莿桐派出所受理各類案件紀
    錄表、失車唯讀案件基本資料各一紙（偵字第八○六二號卷
    第八○、一一○至一一三頁）在卷可稽。又車牌號碼Ｍ八－
    六六○五號車牌二面，係庚○○所有，於九十七年七月十七
    日上午七時二十分許，停放在彰化縣彰化市○○路一三七巷
    口，於九十七年七月二十日晚上八時十分許，發現二面車牌
    失竊之事實，亦經證人庚○○於警詢（第一八八二三號警卷
    第八一、八二頁）時，證述明確，並有失車唯讀案件基本資
    料一紙（第一八八二三號警卷第八三頁）附卷為證。再被告
    於為事實欄一(二)所示強盜犯行時，所駕駛之自用小客車，係
    懸掛車牌號碼ＤＸ－九九五七號車牌，此經證人辛○○於警
    詢（第一八八二三號警卷第六三頁）時，證述無訛；另被告
    於為事實欄一(四)所示強盜犯行時，所駕駛之自用小客車，係
    懸掛車牌號碼Ｍ八－六六○五號車牌，亦經證人己○○於警
    詢（第一八八二三號警卷第五二頁）時，證述在卷。
  (二)被告雖辯稱：該自用小客車係乙○○在使用，且車牌不是伊
    拿給乙○○、壬○○去更換云云。然被告與乙○○、壬○○
    實行事實欄一(二)、(四)所示之強盜犯行時，均係由被告駕駛自
    用小客車，搭載乙○○、壬○○，而該自用小客車係被告向
    其友人「尤丙仁」借用，且自九十六年九、十月起，即由被
    告使用之事實，業經被告於偵訊（偵緝字第三七二號卷第三
    三、三四頁）、本院準備程序及審理（本院卷第五四、一○
    三、一○四頁）時，供認無訛，復經證人壬○○（偵字第八
    ○六二號卷第一六九頁、本院另案卷第一二一頁）、乙○○
    （偵字第八六八三號卷第七頁、本院另案卷第一五二頁）於
    偵訊、本院另案審理時，分別證述明確；另車牌號碼Ｍ八－
    六六○五號車牌二面，係被告持交壬○○、乙○○懸掛至其
    所駕駛之自用小客車上等情，亦經證人壬○○（偵字第八○
    六二號卷第四六、九四頁）、乙○○（偵字第八六八三號卷
    第八頁）於偵訊時，分別證述綦詳，互核相符；堪認被告上
    開抗辯，顯係事後卸責之詞，不足採信。
  (三)再者，汽車牌照係公路監理機關核發供特定汽車使用，不得
    借供他車使用或使用他車牌照行駛，此為公眾周知之事實，
    被告向他人收受車牌號碼ＤＸ－九九五七、Ｍ八－六六○五
    號車牌各二面，對於該四面車牌係屬來源不明之贓物，自應
    有所認識。
  (四)車牌號碼ＤＸ－九九五七號車牌二面，係於九十七年七月九
    日至同月十七日中午十二時許間之某時許失竊，且於九十七
    年七月十六日凌晨五時二十分許，被告等人為事實欄一(二)所
    示強盜犯行時，即懸掛在被告所駕駛之自用小客車上，可見
    被告收受上開二面車牌之時間，應為九十七年七月九日至同
    月十六日凌晨五時二十分間之某時。而車牌號碼Ｍ八－六六
    ○五號車牌二面，係於九十七年七月十七日上午七時二十分
    許，始停放在彰化縣彰化市○○路一三七巷口，並於九十七
    年七月二十日晚上八時十分許，發現失竊，且被告等人為事
    實欄一(四)所示強盜犯行時，即懸掛在被告所駕駛之自用小客
    車上，足認被告收受上開二面車牌之時間，應為九十七年七
    月十七日上午七時二十分至同月二十日上午六時間之某時，
    顯與被告收受車牌號碼ＤＸ－九九五七號車牌二面之時間不
    同。亦即，被告係先於九十七年七月九日至同月十六日凌晨
    五時二十分間之某時，收受車牌號碼ＤＸ－九九五七號車牌
    二面，再於九十七年七月十七日上午七時二十分至同月二十
    日上午六時間之某時，收受車牌號碼Ｍ八－六六○五號車牌
    二面；公訴人認被告係同時收受上開四面車牌一節，容有誤
    會。
  (五)綜上所述，被告收受贓物之犯行，均堪認定。
四、關於事實欄一(二)加重強盜未遂之犯行：
    訊據被告固坦承確於事實欄一(二)所示之時間、地點，駕駛自
    用小客車，搭載壬○○、乙○○，跟蹤辛○○所駕駛之鴿車
    ，並隨該鴿車停車後，壬○○、乙○○即下車之事實，然矢
    口否認有何加重強盜未遂之犯行，辯稱：是乙○○叫伊載他
    們去跟鴿車，乙○○說要確認鴿車有無到目的地放飛云云。
    經查：
  (一)辛○○於九十七年七月十六日凌晨五時二十分許，將鴿車停
    放在彰化縣鹿港鎮臺六一線快速道路一七五公里引道東邊五
    百公尺處，準備放飛鴿子時，被告即隨之停車，並留在車上
    負責接應，由壬○○、乙○○下車，壬○○並手持被告所交
    付如附表壹編號一所示之玩具手槍一枝，指向辛○○，脅迫
    辛○○交出二、三百隻鴿子，乙○○則至自用小客車上取出
    網子、在旁守候，經辛○○告以鴿籠內鴿子不到百隻，壬○○續脅迫辛○○將鴿籠打開，辛○○見壬○○所持玩具手槍
    極似真槍，因而心生畏懼，致使不能抗拒，而依指示打開鴿
    籠，並隨手抓取無腳環之鴿子一隻交給壬○○，其餘鴿子則
    四散而飛之事實，迭經證人辛○○於警詢（第一八八二三號
    警卷第六二至六六頁、偵字第八○六二號卷第九七至一○○
    頁）、偵訊（偵字第八○六二號卷第九三、九五頁）、本院
    另案審理（本院另案卷第一一四、一一五頁）時，證述明確
    。再甲○○於九十七年七月十六日凌晨零時至六時二分之間
    ，以其所持用門號0000000000號行動電話，與被
    告所持用門號0000000000號行動電話，通話高達
    七次，於辛○○遭強盜之時刻，更有六次密集通話，且雙方
    通話所使用之基地臺均位在彰化縣鹿港鎮，此有門號000
    0000000、0000000000號行動電話通聯調
    閱查詢單各一份（偵字第八○六二號卷第一二○、一三六、
    一三七頁）在卷可佐。此外，復經證人壬○○（偵字第八○
    六二號卷第九三至九六、一六八至一七○頁，本院另案卷第
    一二○至一二五頁）、乙○○（偵字第八六八三號卷第二三
    至二五頁，本院另案卷第一五一至一五六頁）、甲○○（偵
    字第八○六二號卷第一六五頁）於偵訊、本院另案審理時，
    分別證述綦詳，並有如附表壹編號一、七、八所示之物扣案
    為憑。
  (二)被告雖辯稱：是乙○○叫伊載他們去跟鴿車，乙○○說要確
    認鴿車有無到目的地放飛云云。然證人壬○○於偵訊時證稱
    ：「（何時計畫要去搶己○○的鴿子？）丙○○邀我跟乙○○要去恐嚇己○○，因為己○○載鴿子都沒有到位，我忘記
    是何時講的，約在九十七年七月十三或十四日左右。」等語
    （偵字第八○六二號卷第一六九頁），證人乙○○於本院另
    案審理時亦證稱：「（到底當時是誰提議要跟蹤被害人的車
    ？）我與丙○○提議的。」「（為何壬○○會跟你們一起去
    ？）因為是丙○○找他的。」等語（本院另案卷第一五二頁
    ），可見被告上開抗辯，當屬卸飾之詞，不能採信。
  (三)綜上所述，被告加重強盜未遂之犯行，應堪認定。
五、關於事實欄一(四)加重強盜、恐嚇取財之犯行：
    訊據被告固坦承確於事實欄一(四)所示之時間、地點，駕駛自
    用小客車，搭載壬○○、乙○○，跟蹤己○○所駕駛之鴿車
    ，並隨該鴿車停車後，壬○○、乙○○即下車，帶回己○○
    鴿車上的鴿子，再將鴿子交給甲○○，且己○○曾匯款六萬
    六千元至被告上開中華郵政帳戶之事實，然矢口否認有何加
    重強盜、恐嚇取財之犯行，辯稱：是乙○○叫伊載他們去跟
    鴿車，乙○○說要確認鴿車有無到目的地放飛，伊不清楚恐
    嚇取財的過程，也沒有拿到錢云云。經查：
  (一)己○○於九十七年七月二十日將鴿車停在彰化縣鹿港鎮臺六
    一線快速道路一七五公里處引道東邊五○○公尺附近，準備
    放飛鴿子時，被告即隨之停車，並留在車上負責接應，由乙○○、壬○○下車，乙○○手持捕鴿網一張，壬○○則持被
    告所交付如附表壹編號一所示之玩具手槍一枝，並拉動滑套
    作勢開槍，脅迫己○○交出鴿子，己○○見壬○○所持玩具
    手槍極似真槍，因而心生畏懼，致使不能抗拒，而依指示交
    付約二十六隻鴿子予壬○○、乙○○，被告等人得手後，旋
    即駕車離去；其後，壬○○於九十七年七月二十日上午七時
    四十七分許起至翌日上午九時許止，在彰化縣彰化市○○路
    、彰化縣花壇鄉等地，接續以公共電話及其所持用門號00
    00000000號行動電話聯絡己○○，並向己○○恫稱
    ：若不匯款二十萬元至指定帳戶，就不釋放鴿子，要讓己○○載運鴿子放飛訓練之生意作不下去等語，致己○○因而心
    生畏懼，而於九十七年七月二十一日中午十二時九分許，依
    照指示匯款六萬六千元至被告上開中華郵政帳戶，旋由壬○○持被告上開中華郵政帳戶提款卡，前往臺北縣三峽鎮某郵
    局之自動櫃員機提領之事實，迭經證人己○○於警詢（第一
    八八二三號警卷第四六、四七、五一至五五、五九至六一、
    六九至七一、七六頁）、偵訊（偵字第八○六二號卷第七六
    、七七頁）、本院另案審理（本院另案卷第一一六至一一九
    頁）時，證述綦詳，並有己○○匯款至被告上開中華郵政帳
    戶之郵政國內匯款執據（偵字第八○六二號卷第五六頁）、
    被告上開中華郵政帳戶之立帳申請書、交易明細表各一紙（
    偵字第八○六二號卷第八七、八八頁）在卷為證。再戊○○
    於九十七年七月二十日凌晨零時十一分許，在臺北縣土城市
    ，以其所持用門號0000000000號行動電話門號撥
    打己○○所持用門號0000000000號行動電話，詢
    問己○○載運鴿子放飛訓練之地點，此有門號000000
    0000號行動電話之通聯調閱查詢單一份（偵字第八○六
    二號卷第一六九、一七○頁）在卷可考；甲○○所持用門號
    0000000000、0000000000號行動電話
    ，自九十七年七月十九日晚上十時二十四分許起，至同月二
    十日上午六時二十三分許止，與壬○○所持用門號0000
    000000號行動電話，共有八十餘次之通話，且基地臺
    位置顯示甲○○行經路線，與己○○之行進路線相符，此有
    門號0000000000、0000000000、00
    00000000、0000000000號行動電話之通
    聯調閱查詢單各一份（第一八八二三號警卷第一四四至一六
    七、一九○至二○一頁）附卷可參。此外，復經證人壬○○
    （偵字第八○六二號卷第四四至四八、九三至九六、一六八
    至一七○頁，本院另案卷第一二○至一二五頁）、乙○○（
    偵字第八六八三號卷第六至九、二三至二五頁，本院另案卷
    第一五一至一五六頁）、甲○○（偵字第八○六二號卷第五
    八至六二、一六五頁，本院另案卷第一五六之一至一六一頁
    ）、戊○○（偵字第八○六二號卷第六○、六一頁）於偵訊
    、本院另案審理時，分別證述綦詳，並有路口監視器錄影畫
    面翻拍照片一幀（聲字第九○三號卷第十頁）、現場指證照
    片三幀、現場圖一紙、自動櫃員機監視器錄影畫面翻拍照片
    四幀（偵字第八○六二號卷第二○、二一頁），以及如附表
    壹編號一、五至八所示之物扣案為憑。
  (二)被告雖辯稱：是乙○○叫伊載他們去跟鴿車，乙○○說要確
    認鴿車有無到目的地放飛云云。然依證人壬○○於偵訊時、
    證人乙○○於本院另案審理時之證述，被告上開抗辯，不能
    採信，已如前述。被告另辯稱：伊不清楚恐嚇取財的過程，
    也沒有拿到錢云云。惟證人壬○○於偵訊時證稱：「（是丙○○將提款卡拿給你的？如何分錢？）是。我拿到一萬六，
    乙○○、丙○○拿到多少，我不知道。」「（是你打電話給
    己○○，要他匯錢的？）是。」「（丙○○及乙○○知道你
    打電話給己○○要錢？）他們二人都知道。」「（為何你領
    完錢要將錢交給丙○○？）因為是丙○○邀我去抓己○○的
    鴿子，他算是主謀。」「（丙○○後來有分一萬五千元給你
    ？）是。」等語（偵字第八○六二號卷第四六、九四頁），
    證人戊○○於偵訊時證稱：「（何時知道本件強盜鴿子的事
    情？）載壬○○去領錢之後，是壬○○跟乙○○、丙○○聊
    天時，我在旁邊才知道的，壬○○說還沒有匯進來，直到第
    三次我問壬○○匯什麼，壬○○才說，他們去抓己○○的鴿
    子，己○○的鴿子本來要去臺西放，但是沒有到，他們應該
    是在等己○○匯錢進來。」等語（偵字第八○六二號卷第六
    一頁），證人乙○○於偵訊時證稱：「（丙○○有將搶鴿子
    所得的一萬五千元拿給你？）是，我不知道他跟壬○○各分
    多少。」「（你與壬○○二人各分多少？）錢是丙○○拿給
    我的一萬五千，其他人分多少，我不曉得。」等語（偵字第
    八六八三號卷七頁，本院另案卷第一五五頁）；足徵被告確
    實知悉且參與恐嚇取財之犯行甚明，被告所為抗辯，自無可
    採。
  (三)綜上所述，被告加重強盜、恐嚇取財之犯行，均堪認定。
六、關於事實欄二所示未經許可持有可發射子彈具殺傷力之改造
    手槍、未經許可持有子彈部分：
    訊據被告矢口否認有何未經許可持有可發射子彈具殺傷力之
    改造手槍、未經許可持有子彈之犯行，辯稱：伊不知道扣案
    槍、彈的事，伊也沒有將扣案的槍、彈交給乙○○云云。經
    查：
  (一)如附表壹編號二所示可發射子彈具有殺傷力之改造手槍一枝
    、編號三、四所示具有殺傷力之非制式子彈各五顆、七顆，
    係被告於九十七年七月二十七日左右，在甲○○位於臺北縣
    三峽鎮○○路九八巷一五六弄二七之一號鴿舍，交由乙○○
    寄藏之事實，業經證人乙○○於偵訊（偵字第八六八三號卷
    第八頁）時，證述綦詳，並有扣附表壹編號二所示之改造手
    槍一枝、編號三、四所示之非制式子彈各五顆、七顆扣案為
    憑。再上開改造手槍、非制式子彈經送內政部警政署刑事警
    察局以性能檢驗法、試射法鑑驗之結果，認送鑑如附表壹編
    號二所示之改造手槍一枝（槍枝管制編號：0000000
    000號），係由仿ＢＥＲＥＴＴＡ廠八四型半自動手槍製
    造之槍枝，換裝土造金屬槍管而成，擊發功能正常，可供擊
    發適用子彈使用，認具殺傷力；如附表壹編號三所示子彈五
    顆，認均係非制式子彈，由金屬彈殼組合直徑八點九±○點
    五ｍｍ金屬彈頭而成，採樣二顆試射，均可擊發，認具殺傷
    力；如附表壹編號四所示子彈七顆，認均係非制式子彈，由
    金屬彈殼組合直徑八點七±○點五ｍｍ金屬彈頭而成，採樣
    二顆試射，均可擊發，認具殺傷力；此有該局九十七年九月
    二十五日刑鑑字第○九七○一三三六一六號槍彈鑑定書一份
    （偵字第八六八三號卷第十四至一九頁）附卷可稽；嗣經臺
    灣高等法院臺中分院再行囑託內政部警政署刑事警察局就如
    附表壹編號三、四所示子彈未經試射部分進行鑑定，經該局
    以試射法鑑驗之結果，均可擊發，認均具殺傷力，此有該局
    九十八年六月二十九日刑鑑字第○九八○○八四六三四號函
    一份（臺灣高等法院臺中分院九十八年度上訴字第一一二六
    號卷第一一五、一一六頁）在卷可佐。
  (二)被告雖辯稱：伊不知道扣案槍、彈的事，伊也沒有將扣案的
    槍、彈交給乙○○云云；另證人乙○○於本院審理時亦改證
    稱：扣案之槍、彈係甲○○所有云云。然如附表壹編號二所
    示可發射子彈具有殺傷力之改造手槍一枝、編號三、四所示
    具有殺傷力之非制式子彈各五顆、七顆，係被告交由乙○○
    寄藏一節，除經證人乙○○於偵訊時，證述如前外，核與證
    人乙○○於警詢（第二○五六八號警卷第七頁）時，供述之
    情節相符；再者，被告係乙○○之叔，且二人甫共犯事實欄
    一(二)、(四)所示強盜犯行，往來甚密，若乙○○為卸免其個人
    或其父甲○○之刑責，自可杜撰扣案如附表壹編號二至四所
    示改造手槍、子彈，係受某真實姓名年籍不詳之人寄藏而來
    ，應無故意設詞攀誣被告之理由。再參以壬○○於九十七年
    八月四日下午五時四十二分以其所持用門號0000000
    000號行動電話撥打乙○○所持用門號00000000
    00號行動電話之對話內容：「Ａ（壬○○）：你在做什麼
    。Ｂ（乙○○）：沒有。Ａ：你在家。Ｂ：對。Ａ：你拿『
    車』。Ｂ：嗯。Ａ：房間有一個包包。Ｂ：嗯。Ａ：你把『
    那個』放在包包裡裝滿拿來三峽中正路一七一號給我。Ｂ：
    做什麼。Ａ：防，要防而已。Ｂ：你跟誰？Ａ：跟你『叔仔
    』。」此有通訊監察譯文一份（第一八八二三號警卷第一○○頁）在卷可佐，而證人壬○○於本院審理時證稱：「（是
    不是與乙○○的『叔仔』在一起？）是，就是丙○○。」等
    語（本院卷第九七頁）；另甲○○於同日中午十二時許以其
    所持用門號0000000000號行動電話先後三次撥打
    壬○○所持用門號0000000000號行動電話，壬○○於電話中，多次向甲○○表示「你『那個』先拿過來給我
    」，亦有通訊監察譯文一份（第一八八二三號警卷第一○○
    至一○二頁）附卷為憑，且甲○○於警詢時即供稱：「壬○○的電話內容是叫我拿槍過去。」等語（第一八八二三號警
    卷第十三頁），可見壬○○當時係要求甲○○、乙○○將扣
    案如附表壹編號二至四所示改造手槍、子彈持交其與被告，
    作為防身之用甚明，被告對於甲○○、乙○○確實藏有扣案
    如附表壹編號二至四所示改造手槍、子彈一節，自難諉稱不
    知。足徵證人乙○○於偵訊時所為證述，應較為可採，其於
    本院審理時，翻異前詞，顯係迴護被告之詞，而被告上開抗
    辯，亦屬卸責之詞，均無可採。至於甲○○於警詢（第一八
    八二三號警卷第五頁）、偵訊（偵字第八○六二號卷第五八
    頁）時，雖曾證稱：扣案槍、彈係乙○○所有等語，然甲○○於本院另案審理時即改稱：「我以為是乙○○的，我當時
    直覺是他的，我有罵他而已，我當時沒有聽乙○○怎麼說。
    」等語（本院另案卷第一七七頁），亦不足作為有利被告之
    認定。
  (三)綜上所述，被告未經許可持有可發射子彈具殺傷力之改造手
    槍、未經許可持有子彈之犯行，均堪認定。
七、論罪科刑理由：
  (一)按犯強盜罪而有刑法第三百二十一條第一項各款情形之一者
    ，則應論以同法第三百三十條第一項之加重強盜罪。又刑法
    第三百二十一條第一項第三款之攜帶兇器竊盜罪，係以行為
    人攜帶兇器竊盜為其加重條件，此所謂兇器，其種類並無限
    制，凡客觀上足以對人之生命、身體、安全構成威脅，具有
    危險性之兇器均屬之，且祇須行竊時攜帶此種具有危險性之
    兇器為已足，並不以攜帶之初有行兇之意圖為必要（最高法
    院七十九年臺上字第五二五三號判例意旨參照）。壬○○持
    以供強盜行為所用如附表壹編號一所示玩具手槍一枝，為金
    屬材質，質地堅硬，客觀上自足以對他人之生命、身體、安
    全構成威脅，具有危險性，為刑法第三百二十一條第一項第
    三款所稱之兇器無疑。核被告所為如事實欄一(一)、(三)所示部
    分，均係犯刑法第三百四十九條第一項之收受贓物罪；如事
    實欄一(二)所示部分，係犯刑法第三百三十條第二項、第一項
    之結夥三人攜帶兇器強盜未遂罪；如事實欄一(四)所示部分，
    係犯刑法第三百三十條第一項之結夥三人攜帶兇器強盜罪、
    同法第三百四十六條第一項之恐嚇取財罪；如事實欄二所示
    部分，分別係犯槍砲彈藥刀械管制條例第八條第四項之未經
    許可持有可發射子彈具有殺傷力之改造手槍罪、同法第十二
    條第四項之未經許可持有子彈罪。
  (二)被告與壬○○、乙○○、甲○○就事實欄一(二)所示結夥三人
    攜帶兇器強盜未遂犯行，被告與壬○○、乙○○、甲○○、
    戊○○就事實欄一(四)所示結夥三人攜帶兇器強盜、恐嚇取財
    犯行，分別具有犯意聯絡及行為分擔，均為共同正犯。事實
    欄一(二)所示部分，被告著手於強盜行為之實行，因發現強盜
    對象錯誤，而己意將鴿子放飛，中止其強盜結果之發生，屬
    中止犯，依刑法第二十七條第一項前段規定，減輕其刑。被
    告以一持有行為，同時觸犯未經許可持有可發射子彈具有殺
    傷力之改造手槍罪及未經許可持有子彈罪，為想像競合犯，
    應從一重之未經許可持有可發射子彈具有殺傷力之改造手槍
    罪處斷。被告所犯二次收受贓物、結夥三人攜帶兇器強盜未
    遂、結夥三人攜帶兇器強盜、恐嚇取財、未經許可持有可發
    射子彈具有殺傷力之改造手槍等犯行，均係犯意各別、行為
    互殊，應予分論併罰。爰審酌被告收受贓物之價值，持有具
    殺傷力之槍枝、子彈，對社會安全造成潛在危害，與壬○○
    、乙○○、甲○○、戊○○共同謀議對己○○實行強盜、恐
    嚇取財之犯罪情節、所獲取之財物價值，另因目標錯誤而強
    盜辛○○，雖當場中止犯行，惟已造成辛○○心理恐懼，且
    被告於二次強盜行為中，居於主謀地位，及其品行、生活狀
    況、智識程度，暨犯罪後猶飾詞以辯，復經案發後，逃亡多
    時，始為警緝獲到案，顯無悔意等一切情狀，分別量處如主
    文所示之刑，及諭知罰金易服勞役之折算標準，並定其應執
    行之刑。
  (三)又共同正犯因相互間利用他方之行為，以遂行其犯意之實現
    ，本於責任共同之原則，共同正犯應對所參與犯罪之全部事
    實負責，有關從刑之沒收部分，雖他共同正犯所得之物，亦
    應於其本身所處主刑之後，併為沒收之諭知（最高法院九十
    二年度台上字第七○五○號判決意旨參照）。扣案如附表壹
    編號一所示之玩具手槍，係被告所有、供壬○○持以實行事
    實欄一(二)、(四)強盜犯行使用之物；扣案如附表壹編號五至十
    所示之物，分別為被告或共同正犯所有，且供其等犯事實欄
    一所示各罪所用之物；爰依刑法第三十八條第一項第二款規
    定，分別宣告沒收。另扣案如附表壹編號二所示之改造手槍
    一枝，為違禁物，應依刑法第三十八條第一項第一款規定，
    宣告沒收。至於扣案如附表壹編號三、四所示之子彈，經試
    射後，僅餘彈頭、彈殼，喪失子彈功能，而不再具殺傷力；
    扣案如附表貳所示之物，並無證據足資證明係供被告或共同
    正犯犯本案犯行所用或因本案犯罪所得之物，且均非屬違禁
    物，爰均不予宣告沒收。
據上論斷，應依刑事訴訟法第二百九十九條第一項前段，槍砲彈
藥刀械管制條例第八條第四項、第十二條第四項，刑法第十一條
前段、第二十八條、第三百三十條第一項、第二項、第三百四十
六條第一項、第三百四十九條第一項、第二十七條第一項前段、
第五十五條、第四十二條第三項、第三十八條第一項第一款、第
二款、第五十一條第五款，刑法施行法第一條之一，判決如主文
。
本案經檢察官林子翔到庭執行職務。
中    華    民    國    98    年    10    月    16    日
                  刑事第六庭      審判長法官  王義閔
                                        法官  鮑慧忠
                                        法官  鄭舜元
以上正本證明與原本無異。
如不服本判決應於收受判決後10日內向本院提出上訴書狀，並
應敘述具體理由。其未敘述上訴理由者，應於上訴期間屆滿後
20日內向本院補提理由書(均須按他造當事人之人數附繕本)
「切勿逕送上級法院」。
告訴人或被害人對於判決如有不服具備理由請求檢察官上訴者，
其上訴期間之計算係以檢察官收受判決正本之日期為準。
中    華    民    國    98    年    10    月    16    日
                                      書記官  陳秀香
  附表壹：與本案有關之物
┌──┬─────────┬─────────────────┐
│編號│物品              │備註                              │
├──┼─────────┼─────────────────┤
│一  │玩具手槍一枝（含彈│(一)被告丙○○所有。                │
│    │匣一個）          │(二)扣案槍枝管制編號：第0000000000號│
│    │                  │(三)係仿BERETTA廠84型半自動手槍製造 │
│    │                  │  之槍枝，槍管內具阻鐵，無法發射彈│
│    │                  │  丸，不具殺傷力。                │
├──┼─────────┼─────────────────┤
│二  │改造手槍一枝（含彈│(一)扣案槍枝管制編號：第0000000000號│
│    │匣一個）          │(二)係仿美國BERETTA廠84型半自動手槍 │
│    │                  │  製造之槍枝，換裝土造金屬槍管而成│
│    │                  │  ，擊發功能正常，可供擊發適用子彈│
│    │                  │  使用，具殺傷力。                │
├──┼─────────┼─────────────────┤
│三  │具有殺傷力之非制式│由金屬彈殼組合直徑8.9±0.5mm金屬彈│
│    │子彈五顆          │頭而成。                          │
├──┼─────────┼─────────────────┤
│四  │具有殺傷力之非制式│由金屬彈殼組合直徑8.7±0.5mm金屬彈│
│    │子彈七顆          │頭而成。                          │
├──┼─────────┼─────────────────┤
│五  │ＮＯＫＩＡ牌行動電│戊○○所有。                      │
│    │話一支（內含門號09│                                  │
│    │00000000號ＳＩＭ卡│                                  │
│    │一張）            │                                  │
├──┼─────────┼─────────────────┤
│六  │ＮＯＫＩＡ牌黑色行│甲○○所有。                      │
│    │動電話一支（內含門│                                  │
│    │號0000000000號ＳＩ│                                  │
│    │Ｍ卡一張）        │                                  │
├──┼─────────┼─────────────────┤
│七  │ＬＧ牌行動電話一支│甲○○所有。                      │
│    │（內含門號00000000│                                  │
│    │55號ＳＩＭ卡一張）│                                  │
├──┼─────────┼─────────────────┤
│八  │ＮＯＫＩＡ牌黑色行│壬○○所有。                      │
│    │動電話一支及門號09│                                  │
│    │00000000號ＳＩＭ卡│                                  │
│    │一張              │                                  │
├──┼─────────┼─────────────────┤
│九  │裝放門號0000000000│被告丙○○所有。                  │
│    │號之行動電話一支及│                                  │
│    │該ＳＩＭ卡一張（未│                                  │
│    │扣案）            │                                  │
├──┼─────────┼─────────────────┤
│十  │丙○○上開中華郵政│被告丙○○所有。                  │
│    │帳戶之提款卡一張（│                                  │
│    │未扣案）          │                                  │
└──┴─────────┴─────────────────┘
  附表貳：與本案無關之扣案物
┌──┬─────────┬─────────────────┐
│編號│物品              │備註                              │
├──┼─────────┼─────────────────┤
│一  │玩具手槍一枝（含彈│(一)扣案槍枝管制編號：第0000000000號│
│    │匣一個）          │(二)係仿FN廠半自動手槍製造之槍枝，槍│
│    │                  │  管內具阻鐵，無法發射彈丸，不具殺│
│    │                  │  傷力。                          │
├──┼─────────┼─────────────────┤
│二  │不具殺傷力之非制式│(一)係由金屬彈殼組合直徑8.0±0.5mm金│
│    │子彈二十顆（鑑定時│  屬彈頭而成。                    │
│    │擊射七顆，餘十三顆│(二)鑑定後認不具殺傷力，無沒收必要。│
│    │）                │                                  │
├──┼─────────┼─────────────────┤
│三  │門號0000000000號晶│壬○○所有。                      │
│    │片卡一張          │                                  │
└──┴─────────┴─────────────────┘
附錄：論罪科刑法條：
中華民國刑法第330條
犯強盜罪而有第321條第1項各款情形之一者，處7年以上有期徒
刑。
前項之未遂犯罰之。
中華民國刑法第346條
意圖為自己或第三人不法之所有，以恐嚇使人將本人或第三人之
物交付者，處6月以上5年以下有期徒刑，得併科1千元以下罰金
。
以前項方法得財產上不法之利益，或使第三人得之者，亦同。
前二項之未遂犯罰之。
中華民國刑法第349條
收受贓物者，處3年以下有期徒刑、拘役或5百元以下罰金。
搬運、寄藏、故買贓物或為牙保者，處5年以下有期徒刑、拘役
或科或併科1千元以下罰金。
因贓物變得之財物，以贓物論。
槍砲彈藥刀械管制條例第8條
未經許可，製造、販賣或運輸鋼筆槍、瓦斯槍、麻醉槍、獵槍、
空氣槍或第4條第1項第1款所定其他可發射金屬或子彈具有殺傷
力之各式槍砲者，處無期徒刑或5年以上有期徒刑，併科新臺幣1
千萬元以下罰金。
未經許可，轉讓、出租或出借前項所列槍枝者，處5年以上有期
徒刑，併科新臺幣1千萬元以下罰金。
意圖供自己或他人犯罪之用，而犯前二項之罪者，處無期徒刑或
7年以上有期徒刑，併科新臺幣1千萬元以下罰金。
未經許可，持有、寄藏或意圖販賣而陳列第1項所列槍枝者，處3
年以上10年以下有期徒刑，併科新臺幣700萬元以下罰金。
第1項至第3項之未遂犯罰之。
槍砲彈藥刀械管制條例第12條
未經許可，製造、販賣或運輸子彈者，處1年以上7年以下有期徒
刑，併科新台幣500萬元以下罰金。
未經許可，轉讓、出租或出借子彈者，處6月以上5年以下有期徒
刑，併科新台幣300萬元以下罰金。
意圖供自己或他人犯罪之用，而犯前二項之罪者，處3年以上10
年以下有期徒刑，併科新台幣700萬元以下罰金。
未經許可，持有、寄藏或意圖販賣而陳列子彈者，處5年以下有
期徒刑，併科新台幣300萬元以下罰金。
第1項至第3項之未遂犯罰之。


司法院資訊處製作；財團法人民間司法改革基金會備份。
